臺灣臺中地方法院刑事判決　　　　　　 95年度交訴字第231號
公　訴　人　臺灣臺中地方法院檢察署檢察官
被　　　告　甲○○
　　　　　　　　　　（現在臺灣臺中戒治所強制戒治）
上列被告因公共危險案件，經檢察官提起公訴（94年度偵字第16
435號），本院判決如下：
    主    文
甲○○服用毒品，不能安全駕駛動力交通工具而駕駛，處有期徒
刑貳月，如易科罰金，以銀元參佰元（即新臺幣玖百元）折算壹
日。又駕駛動力交通工具肇事，致人受傷而逃逸，處有期徒刑陸
月，如易科罰金，以銀元參佰元（即新臺幣玖佰元）折算壹日。
應執行有期徒刑柒月，如易科罰金，以銀元參佰元（即新臺幣玖
佰元）折算壹日。
    犯罪事實
一、甲○○於民國94年8月19日施用第二級毒品甲基安非他命後
    ，駕駛動力交通工具之操控能力降低，已不能為安全之駕駛
    ，卻仍於94年8月21日上午10時許，駕駛車牌號碼7B-2627號
    之自用小客車，從彰化欲返回其臺中縣大甲鎮家中，嗣於當
    日上午10時30分許，沿臺中縣大甲鎮○○路由東往西行駛至
    新政路235號前，不慎撞擊對向車道丙○○所駕駛之LAC-762
    號機車，致丙○○人車倒地受傷，甲○○肇事後並未停車，
    繼續往前開一段距離後，迴車沿新政路由西往東行駛至撞擊
    丙○○附近處時，因前輪爆胎，遂衝撞乙○○所有門牌臺中
    縣大甲鎮○○路229號之房屋，撞擊後甲○○仍不停車，再
    倒車回新政路，並撞擊到丙○○倒在地上之機車後，繼續沿
    新政路由西往東行駛，行至新政路與三民路口時，又擦撞到
    戊○○所駕駛車牌號碼OY-5811號之自用小客車，擦撞後仍
    繼續往前行駛，惟不久後，復將車子駛回經過撞到丙○○之
    現場，遭已到場處理之警察陳建宇喝令其停車、下車後，甲○○才下車。
二、案經臺中縣警察局大甲分局報請臺灣臺中地方法院檢察署檢
    察官偵查起訴。
    理    由
一、上揭犯罪事實業經被告甲○○坦承於94年8月19日施用第二
    級毒品甲基安非他命及為認罪之表示，並經證人陳建宇、戊○○、乙○○在本院具結證述明確，及被害人丙○○於警詢
    中陳述在卷，且警察於94年8月21日16時許採被告尿液送鑑
    定結果，呈甲基安非他命陽性反應，此有李綜合醫院大甲分
    院及詮昕科技股份有限公司所出具之濫用藥物尿液檢驗報告
    二份附卷可稽，此外，復有道路交通事故現場圖、道路交通
    事故調查報告表(一)及(二)、舉發違反道路交通管理事件通知單
    、刑法第185條-3案件測試觀察紀錄表、肇事現場照片八張
    （參警卷第19～22頁）、被告所駕駛之7B-2627號車子撞擊
    後之照片五張（參核交卷第15～17頁）在卷可佐。又(一)甲基
    安非他命經口服投與後，約百分之七十於二十四小時內自尿
    中排出，約百分之九十於九十六小時內自尿中排出（參行政
    院衛生署藥物食品檢驗局81年2月8日藥檢壹字第001156號
    函），且甲基安非他命其作用屬於中樞神經興奮劑，服用者
    有多話、喋喋不休、情緒及活動力亢進、產生幻覺之特徵，
    對身體造成輕者：躁動不安、噁心、失眠、身體顫抖、散瞳
    、盜汗，中者：意識混淆、胸悶、反覆性動作、極度驚慌、
    幻覺、心跳過速之傷害。是以被告於94年8月19日施用甲基
    安非他命，兩天後即94年8月21日其體內仍留有甲基安非他
    命，而可自尿液中檢驗出來，且被告於撞到被害人丙○○後
    ，車子反覆開來開去，致再撞到乙○○之住家及戊○○之車
    子，之後又罵被害人丙○○及戊○○（詳後證人陳建宇及戊○○之證述），其行徑與施用甲基安非他命者所產生之生理
    反應相符，而可確信被告施用甲基安非他命後，已不能為安
    全之駕駛。(二)96年1月29日證人陳建宇在本院具結證稱：「
    我到現場的時候，當時路中間有一輛機車倒在路中央，當時
    沒有看見被告的車子，民眾跟我們說那輛車由新政路往經國
    路方向逃逸，我們開車去追已經看不到，所以我們馬上迴轉
    ，看倒在路中間的機車駕駛有沒有受傷，我們把車子停在路
    邊的時候，被告將他的車從我們後方開到我們左後方，停下
    來大罵機車車主丙○○，被告又往前開，去撞路中央丙○○
    的機車，撞了之後，被告就開到三民路撞戊○○的汽車，撞
    了戊○○的車，被告又迴轉，衝回來我們的左前方，我們就
    拔槍叫被告停車下車，被告有停車，我們就現場處理丙○○
    ，就將被告帶回派出所」（參本院卷第47頁筆錄），證人戊○○在本院具結證稱：「我經過三民路剛好紅燈我就停車，
    我是路口的第一臺車，就看到被告開車急速轉彎，轉不過去
    就撞到我的車門，撞到後，被告就繼續轉向他原來要轉的地
    方往前開，路人就跟我說他跑了你為何不追，我後來去追，
    追到光明路但就追不到，我就開回原來被撞到的地方，結果
    那附近的民眾就告訴我前面有警員在處理事件，叫我把車子
    開過去，我就將車開過去，我開過去的時候，就看到被告被
    警員抓住」、「（問：當時你看到警員如何抓住被告？）我
    到的時候，我下車，我就在問被告你撞我的車為何跑掉，被
    告有點異常，就跟我對罵，在發牢騷，被告就一直要向我走
    來，警員怕發生事情，就抱住他」（參本院卷第50～51頁筆
    錄）。茲被告第一次撞倒丙○○後，雖然有迴車再開回附近
    ，但於撞到乙○○的房子後，並沒有停車，反而倒車並再撞
    到丙○○倒在路中央之機車後開走，足徵其並非為了救治或
    關心丙○○之傷勢才迴車，又被告繼續往前開到三民路撞到
    戊○○後不久，雖然再迴車駛經第一次撞丙○○之現場，惟
    其係經丁○○○○喝令才停車，且於下車後即對丙○○大罵
    ，於戊○○與其理論時，復與戊○○對罵，此益徵被告並無
    停車負責之意。綜上，本院認本件事證已臻明確，被告犯行
    應堪認定。
二、核被告所為，係犯刑法第185條之3之服用毒品不能安全駕駛
    罪、第185條之4之肇事逃逸罪。被告所犯二罪，係犯意各別
    ，行為互異，應予分論併罰。爰審酌被告犯後已經認罪態度
    良好，已賠償被害人丙○○、乙○○、戊○○之損害雙方達
    成和解（參偵卷第19～21頁調解筆錄），目前因本件施用甲
    基安非他命正在強制戒治中等一切情狀，分別量處如主文所
    示之刑，蒞庭公訴人雖然請求本院就肇事逃逸罪部分判處被
    告有期徒刑八月以上，然本院忖諸被告於肇事後不到一個月
    即94年9月16日即已與丙○○、乙○○、戊○○達成和解，
    賠償渠等所受之損害，顯見其具有悔意等情，認所宣告之刑
    已足收懲儆之效，公訴人所求之刑度稍嫌過重，不足憑採。
    又刑法於94年2月2日修正公布，並於95年7月1日生效施行，
    修正前刑法第51條第5款規定：「宣告多數有期徒刑者，於
    各刑中之最長期以上，各刑合併之刑期以下，定其刑期，但
    不得逾二十年」，修正後刑法第51條第5款規定：「宣告多
    數有期徒刑者，於各刑中之最長期以上，各刑合併之刑期以
    下，定其刑期，但不得逾三十年」，比較結果，修正後刑法
    並未較有利於行為人，依刑法第2條第1項前段規定，仍應依
    修正前刑法第51條第5款，定其應執行之刑。再修正前之刑
    法第41條第1項前段規定：「犯最重本刑為五年以下有期徒
    刑以下之刑之罪，而受六個月以下有期徒刑或拘役之宣告，
    因身體、教育、職業、家庭之關係或其他正當事由，執行顯
    有困難者，得以一元以上三元以下折算一日，易科罰金」、
    第2項規定：「併合處罰之數罪，均有前項情形，其應執行
    之刑，逾六月者亦同」，被告行為時之易科罰金折算標準，
    修正前罰金罰鍰提高標準條例第2條前段（現已刪除）規定
    ，就其原定數額提高為一百倍折算一日，則本件被告行為時
    之易科罰金折算標準，應以銀元三百元折算一日，經折算為
    新臺幣後，應以新臺幣九百元折算為一日，且數罪併合處罰
    逾六月者，仍得易科罰金，而修正後之刑法第41條第1項前
    段規定：「犯最重本刑為五年以下有期徒刑以下之刑之罪，
    而受六個月以下有期徒刑或拘役之宣告者，得以新臺幣一千
    元、二千元或三千元折算一日，易科罰金」、第2項規定：
    「前項規定於數罪併罰，其應執行之刑未逾六月者，亦適用
    之」，比較修正前後之易科罰金折算標準，以修正前之規定
    ，較有利於被告，依刑法第2條第1項前段，本件應依修正前
    刑法第41條第1項前段、第2項之規定，定其易科罰金之折算
    標準。
據上論斷，應依刑事訴訟法第299條第1項前段，刑法第2條第1項
前段、第185條之3、第185條之4、修正前刑法第51條第5款、第
41條第1項前段、第2項，修正前罰金罰鍰提高標準條例第2條，
判決如主文。
本件經檢察官黃政揚到庭執行職務
中　　華　　民　　國　　96　　年　　2 　　月　　5 　　日
                  臺灣臺中地方法院刑事第十三庭
                          審判長法  官  李秋娟
                                法  官  陳得利
                                法  官  許月馨
以上正本證明與原本無異。
如不服本判決，應於收受送達後10日內向本院提出上訴書狀（應
附繕本）。
　　　　　　　　　　　　　　　　書記官  吳慕先
中　　華　　民　　國　　96　　年　　2 　　月　　5 　　日
附錄論罪科刑法條
中華民國刑法第185條之3
服用毒品、麻醉藥品、酒類或其他相類之物，不能安全駕駛動力
交通工具而駕駛者，處一年以下有期徒刑、拘役或三萬元以下罰
金。
中華民國刑法第185條之4（肇事逃逸罪）
駕駛動力交通工具肇事，致人死傷而逃逸者，處六月以上五年以
下有期徒刑。
